【裁判字號】    97,交抗,32
【裁判日期】    970117
【裁判案由】    聲明異議
【裁判全文】
臺灣高等法院臺南分院交通事件裁定      97年度交抗字第32號
抗  告  人  交通部公路總局嘉義區監理所嘉義市監理站
法定代理人  林文華
受  處分人  甲○○
上列抗告人因受處分人違反道路交通管理處罰條例案件聲明異議
，不服臺灣嘉義地方法院96年交聲字第206號，中華民國96年11
月30日所為裁定，提起抗告，本院裁定如下：
    主  文
抗告駁回。
    理  由
一、抗告意旨略以：本件違規行為經本站於接獲受處分人甲○○
    提出陳述單後，經向原舉發機關國道公路警察局第三警察隊
    函查，經其於民國（下同）96年8月6日函覆：執勤員警將違
    規相關資料填註錯誤，致受處分人對舉發違規事實異議，本
    隊已更正相關資料，該車違規屬實等語，並副知受處分人。
    本站乃於96年8月22日函覆受處分人，仍應依規定裁處罰鍰
    新台幣5000元並記違規點數1點，惟因原舉發機關電腦資料
    並未更正，故本站列印裁決書後以手工更正違規時間等相關
    記載，並加蓋本站簽證章戳。惟原舉發機關上開96年8月6日
    函既已副知受處分人，受處分人即已知悉其違規情節，上開
    裁決書並已掛號送達受處分人，於法並無不合。是以原裁定
    認事用法應有誤解，請廢棄原裁定，維持原裁決云云。
二、按本條例所定罰鍰之處罰，受處罰人接獲違反道路交通管理
    事件通知單後，於15日內得不經裁決，逕依第92條第3項之
    罰鍰基準規定，向指定之處所繳納結案；不服舉發事實者，
    應於15日內，向處罰機關陳述意見；其不依通知所定期限前
    往指定處所聽候裁決，且未依規定期限繳納罰鍰結案或向處
    罰機關陳述意見者，處罰機關得逕行裁決之，道路交通管理
    處罰條例第9條第1項定有明文。
三、經查，原舉發機關以受處分人有於「96年5月28日20時11分
    駕駛2E-7763號自小客車，行經國一公路南向223.5公里處，
    經雷達測速行速145公里，超速45公里」之違規事實，於96
    年6月13日填單舉發，受處分人不服而於96年6月28日向原處
    分機關提出陳述單，經原處分機關向原舉發機關函查後，原
    舉發機關於96年8月6日函覆原舉發通知單有誤，以受處分人
    確有「於96年5月26日15時42分駕駛2E-7763號自小客車，行
    經國一公路『北向』222.5公里處，經雷達測速行速152 公
    里，超速52公里」之違規事實，而更正原舉發單所載之違規
    時間、地點、事實與應到案日期之記載，並副知受處分人。
    原處分機關機關乃於96年8月22日函覆2E-7763號車違規屬實
    ，仍應裁罰，並隨函檢附同年月14日裁決書，惟以受處分人
    有於「96年5月26日15時42分駕駛2E-7763號自小客車，行經
    國道一號『南下』222.5公里處，行駛速度超過最高速限40
    公里以上未滿60公里」，而依道路交通管理處罰條例第33條
    第1項第1款、第63條第1項第1款之規定裁處罰鍰新台幣5000
    元，並記違規點數1點，該裁決書業於96年8月24日掛號郵寄
    送達於受處分人，有內政部警政署國道公路警察局舉發違反
    道路交通管理事件第Z00000000號通知單、該局第三隊96年8
    月6日公警三交字第0960373101號函、甲○○96年6月28日交
    通違規陳述單及查詢單、交通部公路總局嘉義區監理所嘉義
    市○○○○○道路交通管理事件嘉監義裁字第裁76-Z000000
    00號裁決書暨、96年8月22日96嘉監義四字第0000003138號
    函等件附卷可稽（附於證物卷第1至5、10至11頁）。
四、查本件舉發通知單及裁決書影本確有前揭更改情形，且更正
    後之舉發通知單與裁決書關於違規地點之記載，一為「北向
    」、一為「南下」，又原舉發機關96年8月22日公警三交字
    第0960373514號函仍稱違規事實為「…行速145公里…」（
    詳原審卷第8頁），則本件違規行為之時間、地點及事實，
    究竟為何，非無進一步調查審認之必要。又原舉發單關於違
    規行為之時間、地點及事實之記載，與更易前之記載均不相
    同，實難認係同一違規行為，原舉發機關遂重新指定應到案
    日期，於原舉發單更改應到案日期為「96年8月30日前」；
    而原處分機關於接獲原舉發機關前揭函後，即於96年8月14
    日為本件裁罰，並於同年月24日即送達受處分人，則原處分
    機關於舉發通知單重新指定之應到案日期前即逕行裁決之，
    是否適法，亦有研求餘地。故原裁定撤銷原裁決處分，並送
    回原處分機關重行調查後另為適當之裁處，於法並無不合。
    是以抗告人提起本件抗告，指摘原裁定不當，為無理由，應
    予駁回。
五、據上論斷，應依道路交通案件處理辦法第26條，刑事訴訟法
    第412條，裁定如主文。
中    華    民    國    97    年    1     月    17    日
                  刑事第五庭  審判長法  官  楊明章
                                    法  官  楊子莊
                                    法  官  戴勝利
以上正本證明與原本無異。
不得再抗告。
                                    書記官  陳淑貞
中    華    民    國    97    年    1     月    17    日


司法院資訊處製作；財團法人民間司法改革基金會備份。
